臺灣臺中地方法院刑事判決　　　　　　 94年度交易字第440號
公　訴　人　臺灣臺中地方法院檢察署檢察官
被　　　告　甲○○
上列被告因過失致死案件，經檢察官提起公訴（九十四年度偵字
第一三四六一號），本院交通法庭合議庭裁定進行簡式審判程序
，判決如下：
    主  文
甲○○因過失致人於死，處有期徒刑壹年貳月。緩刑肆年。
    犯罪事實
一、甲○○並未考領普通小型車駕駛執照，依法不得駕駛自小客
    車外出，竟於民國九十四年三月十七日上午十一時十五分許
    ，至臺中縣霧峰鄉○○路與錦州路交岔路口，準備將停放於
    該處之車牌號碼ＨＢ－八四九八號自用小客車由中正路路旁
    駛入快車道內，欲沿中正路由北往南方向繼續前行，其本應
    注意行車起步前應顯示方向燈，注意前後左右有無障礙物或
    車輛行人，並讓行進中之車輛行人優先通行，且應注意車前
    狀況，並隨時採取必要之安全措施，而依當時天候、路況、
    視距等客觀情形，均無不能注意之特別情事，竟疏未注意，
    貿然將該部自小客車左偏駛入中正路快車道內。適有洪陳麗
    華騎乘車牌號碼ＪＦＸ－五五八號重機車，沿臺中縣霧峰鄉
    ○○路由北往南方向自甲○○之左側同向行駛而來，迨洪陳
    麗華發現甲○○突然將車駛入快車道時業已避煞不及，致遭
    甲○○駕駛之上開自小客車之左前側直接撞擊。洪陳麗華受
    撞倒地後，其身體隨即被該部自小客車輾壓而過，因而受有
    顱腦損傷、胸部挫傷等傷害。甲○○於肇事後、犯罪行為被
    發覺前，隨即委請路人報警處理，並於到場處理之員警詢問
    時自首犯罪，再於本案偵、審期間到庭接受裁判。洪陳麗華
    雖經送醫急救，終因上開傷勢導致外傷性休克，延至同日中
    午十二時二十五分許不治死亡。
二、案經臺灣臺中地方法院檢察署檢察官相驗後，自動檢舉偵查
    起訴。
    理  由
一、本件被告甲○○於準備程序中，先就上開犯罪事實為有罪之
    陳述，且所犯係死刑、無期徒刑、最輕本刑為三年以上有期
    徒刑以外之罪，經本院交通法庭合議庭依刑事訴訟法第二百
    七十三條之一第一項之規定，裁定由法官一人獨任進行簡式
    審判程序，先此敘明。
二、上開犯罪事實，業據被告甲○○於本院審理時坦承不諱，核
    與證人即被害人洪陳麗華之子乙○○於警詢時指證被害人發
    生本件車禍致死等情相互合致，並有道路交通事故現場圖及
    調查報告表一份、肇事現場照片二十六張、相驗屍體照片九
    張附卷可稽。而被害人洪陳麗華確因本件車禍所生顱腦挫傷
    、胸部挫傷導致外傷性休克死亡，亦經檢察官督同檢驗員相
    驗屬實，製有相驗筆錄、相驗屍體證明書、驗斷書在卷可憑
    。按行車起步前應顯示方向燈，注意前後左右有無障礙物或
    車輛行人，並讓行進中之車輛行人優先通行；汽車行駛時，
    駕駛人應注意車前狀況，並隨時採取必要之安全措施，道路
    交通安全規則第八十九條第一項第六款、第九十四條第三項
    分別定有明文。被告並未考領汽車駕駛執照即率然駕車外出
    ，顯有失當；而其既已行車在外，尤須依循前揭交通安全規
    定，於駕車起步前注意左側有無其他車輛駛近，並停讓行進
    中之車輛先行通過，或採取必要之安全措施，且依當時天候
    、路況、視距等客觀情形，並無不能注意之特別情事，竟疏
    於注意而貿然駕車左偏駛入快車道，致與被害人洪陳麗華所
    騎機車發生碰撞，被告駕車行為顯有過失。且其駕駛過失行
    為直接造成被害人洪陳麗華死亡，二者間亦具有相當因果關
    係至明。本案事證已臻明確，被告犯行洵堪認定。
三、核被告甲○○因過失駕車行為致人於死，所為係犯刑法第二
    百七十六條第一項之過失致人於死罪。而被告並未考領普通
    小型車駕駛執照，業據其於警詢及本院審理時供承在卷，並
    經員警於道路交通事故調查報告表「駕駛資格情形」欄位中
    記載明確；被告於行車起步前竟疏未注意察看前後左右之車
    輛，貿然左偏駛入快車道，以致發生車禍肇事，此與一般富
    有經驗之汽車駕駛人行為反應迥然有別，足徵被告係無駕駛
    執照駕車因而致人死亡，依法應負刑事責任，應依道路交通
    管理處罰條例第八十六條第一項之規定加重其刑。又被告於
    肇事後、犯罪行為被發覺前，隨即委請路人報警處理，並於
    到場處理之員警詢問時，自首犯罪而接受裁判，此觀卷附道
    路交通事故肇事人自首情形紀錄表及被告警詢筆錄甚明，被
    告既已合於法定自首之要件，應依刑法第六十二條前段之規
    定減輕其刑，並先加後減之。爰審酌被告已與被害人家屬乙
    ○○就本案民事損害賠償部分達成和解，已據被害人之子乙
    ○○到庭陳明，被告於本院審理期間尚知坦承犯行，態度非
    無足取；惟本件車禍肇事直接剝奪被害人洪陳麗華之生命權
    ，對於被害人家庭乃至於國家社會之損失實已無從回復，所
    生危害至為重大，及被告於本件車禍之過失情節非輕、具有
    國中畢業學歷之智識程度等一切情狀，量處如主文所示之刑
    ，以示懲儆。又被告前未曾受有期徒刑以上刑之宣告，有刑
    案資料查註紀錄表及臺灣高等法院被告前案紀錄表在卷可按
    ，其經此偵審程序教訓，當能知所警惕，應無再犯之虞，本
    院審酌上情，認主文所宣告之刑，以暫不執行為宜，爰併宣
    告緩刑四年，以啟自新。
據上論斷，應依刑事訴訟法第二百七十三條之一第一項、第二百
九十九條第一項前段，道路交通管理處罰條例第八十六條第一項
，刑法第二百七十六條第一項、第六十二條前段、第七十四條第
一款，罰金罰鍰提高標準條例第一條前段，判決如主文。
本案經檢察官蔡雯娟到庭執行職務。
中　　華　　民　　國　　94　　年　　11　　月　　7 　　日
                  交通法庭        法　官　高文崇
以上正本證明與原本無異。
如不服本判決，應於送達後十日內向本院提出上訴狀（須附繕本
），上訴於臺灣高等法院臺中分院。
                                  書記官　林淑慧
中　　華　　民　　國　　94　　年　11 　　月　　8　　日
附錄本案論罪科刑法條：
刑法第二百七十六條第一項
因過失致人於死者，處二年以下有期徒刑、拘役或二千元以下罰
金。
